臺灣基隆地方法院刑事判決　　　　　　　 93年度訴字第912號
公　訴　人　臺灣基隆地方法院檢察署檢察官
被　　　告　乙○○
上列被告因違反毒品危害防制條例案件，經檢察官提起公訴（93
年度毒偵字第2172號），並經本院合議庭裁定由受命法官獨任進
行簡式審判程序，判決如下：
    主      文
乙○○連續施用第一級毒品，處有期徒刑柒月。
    事實及理由
一、本件犯罪事實應更正補充：「被告乙○○經觀察勒戒後，於
    民國89年3月22日釋放，其基於施用第一級毒品海洛因之概
    括犯意，自93年9月10日某時起至93年9月27日晚上7時許止
    （起訴書誤繕為於93年9月27日23時10分許採尿前之1日內某
    時），在基隆市○○街20巷7號春美小吃店內（起訴書誤繕
    為在不詳地點），約1天施用2次之頻率，以將第一級毒品海
    洛因摻在香煙內一起點燃施用之方式，連續施用第一級毒品
    海洛因多次。」，證據應補充：「被告於本院準備程序及審
    判程序之自白。」，應適用之法條應補充：「被告持有第一
    級毒品海洛因係供施用，其持有之低度行為應為施用之高度
    行為所吸收，不另論罪。其先後多次施用第一級毒品海洛因
    之犯行，時間緊接，犯罪構成要件相同，顯係基於概括犯意
    為之，為連續犯，應論以一罪，並依法加重其刑。公訴人雖
    就被告自93年9月27日23時10分許採尿前之1日內某時施用第
    一級毒品海洛因之犯行起訴，就被告其餘施用第一級毒品之
    事實未予起訴，然未起訴部分之犯罪事實與起訴部分，有連
    續犯之裁判上一罪關係，為起訴之效力所及，本院自應併予
    審究。」外，餘均引用如附件檢察官起訴書之記載。
二、據上論斷，應依刑事訴訟法第273條之1第1項、第284條之1
    、第299條第1項前段、第310條之2、第454條第2項，毒品危
    害防制條例第10條第1項、第23條第2項，刑法第11條前段、
    第56條，判決如主文。
本案經檢察官林伯宇到庭執行職務。
中　　華　　民　　國　　94　　年　　5　　月　　30　　日
                  刑事第二庭法  官    何怡穎
以上正本證明與原本無異。
對於本件判決如有不服，應於收受送達後10日內，向本院提出上
訴書狀，上訴於臺灣高等法院，並按他造當事人之人數附具繕本
。
中　　華　　民　　國　　94　　年　　5　　月　　30　　日
                            書記官    李繼業
附錄本案論罪科刑法條：
毒品危害防制條例第10條第1項
    施用第一級毒品者，處6月以上5年以下有期徒刑。
附件：
臺灣基隆地方法院檢察署檢察官起訴書
                                      93毒偵字第2172號
　　被　告　乙○○　女　二十歲（民國○○年○ 月○○日生）
　　　　　　　　　　住屏東縣萬巒鄉○○路五十四號之六
　　　　　　　　　　居基隆市○○區○○路一三六之四號五樓
　　　　　　　　　　身分證統一編號：Ｚ000000000 號
以上被告因違反毒品危害防制條例案件，業經偵查終結，認應提
起公訴，茲敘述犯罪事實及證據並所犯法條如左：
　　　　　　犯罪事實
一、乙○○前因施用第一級毒品海洛因及第二級毒品安非他命案
    件，經觀察、勒戒後，認無繼續施用毒品之傾向，並經臺灣
    高雄地方法院於民國八十九年三月二十二日，以八十九年度
    少調字第五八號為不付審理之裁定確定後。竟不思悔改，於
    九十三年九月二十七日二十三時十分許採尿前之一日內某時
    ，在不詳地點，施用第一級毒品海洛因。嗣為警於同日二十
    一時許持搜索票，在基隆市○○區○○街二十巷七號春美小
    吃店搜索查獲，並經採尿送驗始知上情。
二、案經基隆市警察局第一分局報告偵辦。
　　　　　　 證據並所犯法條
一、被告乙○○經傳未到，未為答辯，然於警詢時矢口否認右揭
    施用第一級毒品犯行，辯稱：伊未施用任何毒品云云。惟查
    ，被告於九十三年九月二十七日二十三時十分許，在基隆市
    警察局第一分局忠二所派出所由員警所採集之尿液，經送臺
    灣尖端先進生技醫藥股份有限公司檢驗，結果呈現嗎啡陽性
    反應，此有臺灣尖端先進生技醫藥股份有限公司濫用藥物尿
    液檢驗報告一紙附卷可參，堪信被告確有於右揭時間施用第
    一級毒品，被告所辯顯不足採信。此外，尚有裁定書及臺灣
    高等法院少年全國前案紀錄表各一份附卷可資佐證，其犯嫌
    堪予認定。
二、核被告乙○○所為，係犯毒品危害防制條例第十條第一項之
    施用第一級毒品罪嫌。
三、依刑事訴訟法第二百五十一條第一項提起公訴。
　　 此　 致
臺灣基隆地方法院
中　華　民　國　　93　年　　12　　月　21　　日
　　　　　　　　　　　　　　　檢察官　　甲　○　○
以上正本證明與原本無異
中　華　民　國　　93　年　　12　　月　26    日
　　　　　　　　　　　　　　　書記官　　陳　沈　良
附錄所犯法條：
毒品危害防制條例第十條第一項
　　施用第一級毒品者，處六月以上五年以下有期徒刑。
